【裁判字號】    98,審訴,2421
【裁判日期】    981030
【裁判案由】    毒品危害防制條例
【裁判全文】
臺灣桃園地方法院刑事判決            98年度審訴字第2421號
公  訴  人  臺灣桃園地方法院檢察署檢察官
被      告  甲○○
上列被告因違反毒品危害防制條例案件，經檢察官提起公訴（98
年度毒偵字第3406號），嗣於本院準備程序進行中，被告就被訴
事實為有罪之陳述，經本院告知簡式審判程序意旨，並聽取當事
人之意見後，本院合議庭裁定由受命法官獨任依簡式審判程序審
理，並判決如下：
    主  文
甲○○施用第一級毒品，累犯，處有期徒刑壹年，扣案之注射針
筒陸支、分裝袋個、削尖吸管壹支均沒收；又施用第二級毒品
，累犯，處有期徒刑陸月，扣案之吸食器壹組沒收。應執行有期
徒刑壹年肆月，扣案之注射針筒陸支、分裝袋個、削尖吸管壹
支、吸食器壹組均沒收。
    事  實
一、甲○○前於民國87年間因施用第二級毒品案件，經本院裁定
    送觀察、勒戒後，認無繼續施用毒品傾向，於87年10月9日
    執行完畢釋放出所，並經臺灣桃園地方法院檢察署檢察官以
    87年度偵字第14282 號為不起訴處分確定（其另於86年及87
    年間所犯施用毒品二案件，亦為上開觀察、勒戒效力所及，
    而經臺灣高等法院以90年度上訴緝字第10號及本院87年度易
    字第1164號判決免刑確定）；於前開觀察、勒戒執行完畢釋
    放後5 年內，於88年間又因施用連續第二級毒品案件，經本
    院以88年度毒聲字第1147號裁定送觀察、勒戒後，認有繼續
    施用毒品傾向，經本院以88年度毒聲字第1742號裁定令入戒
    治處所施以強制戒治，嗣經本院以88年度毒聲字第4287號裁
    定停止戒治併付保護管束，復經本院以89年度毒聲字第127
    號裁定撤銷停止戒治，於90年4 月10日強治戒治期滿執行完
    畢，該連續施用第二級毒品案件並經本院以88年度壢簡字第
    561 號判決判處有期徒刑6 月確定。另於94年間因連續施用
    第一、二級毒品案件，經本院以94年度訴字第1373號判決各
    判處有期徒刑1 年、8 月，應執行有期徒刑1 年6 月確定，
    嗣經臺灣臺東地方法院以96年度聲減字第365 號裁定各減刑
    為有期徒刑6 月、4 月，應執行有期徒刑9 月確定；再於95
    年間因連續施用第一級毒品案件，經臺灣臺東地方法院以95
    年度訴字第257 號判決判處有期徒刑1 年2 月確定，亦經臺
    灣臺東地方法院以上開96年度聲減字第365 號裁定減刑為有
    期徒刑7 月確定，並與上開應執行刑有期徒刑9 月接續執行
    ，於96年12月21日假釋併付保護管束出監，迄97年1 月10日
    縮刑保護管束期滿，假釋未經撤銷，未執行之刑，以已執行
    論（於本案構成累犯）。詎仍不知悔改，復基於施用第二級
    毒品甲基安非他命之犯意，於98年7 月10日晚間某時，在其
    位於桃園縣楊梅鎮○○路○ 段49巷16弄27號租屋處內（起訴
    書載為桃園縣新屋鄉○○○路○ 段352 巷34號，業經檢察官
    當庭更正），以吸食器燒烤方式施用甲基安非他命1 次；另
    基於施用第一級毒品海洛因之犯意，於98年7 月11日中午12
    時許，在上址處租屋處內（起訴書亦載為桃園縣新屋鄉○○
    ○路○ 段352 巷34號，業經檢察官當庭更正），以針筒注射
    方式施用海洛因1 次。嗣於98年7 月11日晚間11時許，在上
    址租屋處前為警查獲，並扣得其所有供（非專供）施用海洛
    因所用之注射針筒6 支、分裝袋3 個、削尖吸管1 支及施用
    甲基安非他命所用之吸食器1 組。
二、案經桃園縣政府警察局蘆竹分局報告臺灣桃園地方法院檢察
    署檢察官偵查起訴。
    理  由
一、本案被告甲○○所犯之罪，並非法定刑為死刑、無期徒刑或
    最輕本刑3 年以上有期徒刑之罪，亦非高等法院管轄第一審
    之案件，而被告於準備程序中就被訴事實已為有罪之陳述，
    經本院告知簡式審判程序之旨，並聽取當事人之意見後，本
    院合議庭乃依刑事訴訟法第273 條之1 第1 項規定，裁定由
    受命法官獨任進行簡式審判程序，合先敘明。
二、上揭事實，業據被告甲○○於警詢、偵查及本院審理時均坦
    承不諱，而被告為警查獲後所採集之尿液檢體，經送請台灣
    檢驗科技股份有限公司以酵素免疫分析法初步檢驗，再佐以
    氣相層析質譜儀分析法確認檢驗結果均呈鴉片類及安非他命
    類陽性反應，此有桃園縣政府警察局蘆竹分局被採尿人尿液
    暨毒品真實姓名與編號對照表及上開公司出具之濫用藥物檢
    驗報告各1 紙附卷可稽，此外，復有被告所有供（非專供）
    施用海洛因所用之注射針筒6 支、分裝袋3 個、削尖吸管1
    支及施用甲基安非他命所用之吸食器1 組扣案可佐，足認被
    告上開任意性之自白確與事實相符，堪以採信。又按毒品危
    害防制條例於92年7 月9 日修正公布，自93年1 月9 日施行
    ，而依修正後之規定，僅限於「初犯」及「5 年後再犯」2
    種情形，始應先經觀察、勒戒或強制戒治程序。倘被告於5
    年內已再犯，經依法追訴處罰，縱其第3 次（或第3 次以上
    ）再度施用毒品之時間，在初犯經觀察、勒戒或強制戒治執
    行完畢釋放5 年以後，已不合於「5 年後再犯」之規定，且
    因已於「5 年內再犯」，顯見其再犯率甚高，原實施觀察、
    勒戒或強制戒治，已無法收其實效，即應依該條例第10條規
    定處罰；又所謂5 年戒斷期間之計算，係指相鄰之前後2 次
    施用毒品時間之間隔而言，非可飛躍自初次起算其5 年期間
    （最高法院95年度第7 次、97年度第5 次刑事庭會議決議及
    最高法院95年度台非字第65號判決參照）。經查，本件被告
    於前案觀察、勒戒執行完畢釋放（87年10月9 日）後5 年內
    ，於88年間即再因連續施用第二級毒品案件，經本院以88年
    度壢簡字第561 號判決判處有期徒刑6 月確定，此有臺灣高
    等法院被告前案紀錄表1 份在卷足憑，是本件被告施用第一
    、二級毒品犯行雖已於前案觀察、勒戒執行完畢釋放後5 年
    後，惟因其已於5 年內再犯，依上開說明，仍應追訴處罰。
    綜上，本件事證明確，被告犯行堪以認定，應依法論科。
三、核被告甲○○所為，分別係犯毒品危害防制條例第10條第1
    項之施用第一級毒品罪及同條第2 項之施用第二級毒品罪。
    被告施用第一、二級毒品前持有第一、二級毒品之低度行為
    ，應為其施用之高度行為所吸收，均不另論罪。被告上開所
    犯之2 罪間，犯意各別，行為互殊，應分論併罰。又被告有
    事實欄一所載之犯罪科刑及執行情形，有臺灣高等法院被告
    前案紀錄表1 份可按，其於徒刑執行完畢後5 年內故意再犯
    本件有期徒刑以上之2 罪，皆為累犯，均應依刑法第47條第
    1 項之規定加重其刑。爰審酌被告犯後坦承犯行而態度良好
    、施用毒品係戕害自身健康，對他人並不生重大危害等一切
    情狀，分別量處如主文所示之刑，並定其應執行之刑。至扣
    案之注射針筒6 支、分裝袋3 個、削尖吸管1 支，係被告所
    有供（非專供）施用海洛因所用之物，而吸食器1 組，亦為
    被告所有供（非專供）施用甲基安非他命所用之物，均據被
    告供承在卷，爰依刑法第38條第1 項第2 款規定，宣告沒收
    之。
據上論斷，應依刑事訴訟法第273 條之1 第1 項、第299 條第1
項前段，毒品危害防制條例第10條第1 項、第2 項，刑法第11條
前段、第47條第1 項、第38條第1 項第2 款、第51條第5 款，判
決如主文。
本案經檢察官黃怡菁到庭執行職務。
中    華    民    國    98    年    10    月    30    日
                        刑事庭  法  官  鍾雅蘭
以上正本證明與原本無異。
如不服本判決，應於判決送達後10日內向本院提出上訴狀（應附
繕本），其未敘述上訴理由者，應於上訴期間屆滿後20日內補提
理由書狀於本院，上訴於臺灣高等法院。
                                書記官  楊郁馨
中    華    民    國    98    年    10    月    30    日
附錄本案論罪科刑依據之法條：
毒品危害防制條例第10條
施用第一級毒品者，處6 月以上5 年以下有期徒刑。
施用第二級毒品者，處3 年以下有期徒刑。


司法院資訊處製作；財團法人民間司法改革基金會備份。
